臺灣臺中地方法院刑事判決　　　　　　　　　　　　　九十三年度易字第一二七號
　　公　訴　人　臺灣臺中地方法院檢察署檢察官
　　被　　　告　甲○○
右列被告因毒品危害防制條例案件，經檢察官提起公訴（九十三年度毒偵字第五號）
，被告於準備程序中就被訴事實為有罪之陳述，受命法官於聽取當事人之意見後，由
本院合議庭裁定以簡式審判程序判決如左：
    主  文
甲○○施用第二級毒品，累犯，處有期徒刑伍月，如易科罰金，以參佰元折算壹日。
扣案之安非他命（驗餘總淨重參壹點陸壹公克）沒收銷燬之，小鏟壹支、酒精燈壹個
，均沒收。
    事  實
一、甲○○於民國八十六年間，曾因非法吸用麻醉藥品罪及轉讓禁藥罪，經臺灣嘉義
    地方法院分別判處有期徒刑十月、六月，定應執行刑為有期徒刑一年二月確定，
    並於八十七年十二月二十四日執行完畢。又因施用毒品案件，經臺灣嘉義地方法
    院兩次裁定送觀察、勒戒後，第一次無繼續施用毒品之傾向，而由臺灣嘉義地方
    法院檢察署檢察官於八十八年十月二十五日以八十八年度觀執緝字第三五號、八
    十八年度毒偵緝字第六號、八十八年度毒偵字第二八六號、第三八一號不起訴處
    分確定，第二次有繼續施用毒品之傾向，經臺灣嘉義地方法院裁定令入戒治處所
    施以強制戒治，並以九十年度訴字第三八九號判處應執行刑為有期徒刑二年三月
    ，甲○○不服提起上訴，迄九十一年三月二十八日經最高法院駁回上訴而告確定
    ；詎其猶不知悔改，復基於施用第二級毒品安非他命之犯意，於九十二年七月十
    一日中午十二時許，在嘉義市○區○○路七一號友人住處，以將第二級毒品安非
    他命置於玻璃吸食器內，下以火燒烤待產生白煙後吸用該煙霧之方式，施用安非
    他命他命一次。嗣於九十二年七月十一日十九時二十分許，在其前揭友人住處前
    為警查獲，並扣得其施用剩餘之安非他命總淨重三二‧八五公克（驗餘總淨重三
    一‧六一公克），及其所有供施用安非他命所用之小鏟一支、酒精燈一個。
二、案經嘉義市警察局第二分局報請臺灣嘉義地方法院檢察署呈請臺灣高等法院檢察
    署令轉臺灣臺中地方法院檢察署檢察官偵查起訴。
    理  由
一、右揭事實業據被告甲○○坦承不諱，且查獲翌日警察採其尿液送鑑定結果，亦呈
    甲基安非他命陽性反應，此有嘉義市衛生局出具之尿液檢驗報告書一紙附卷可稽
    （參偵卷第三九頁），並有扣案之安非他命總淨重三二‧八五公克，及供施用安
    非他命用之小鏟一支、酒精燈一個足憑，而該些安非他命經送化驗結果，亦認確
    係甲基安非他命無訛（驗餘總淨重三一‧六一公克），此有內政部警政署刑事警
    察局九十二年十二月九日刑鑑字第○九二○二○八○五七號鑑驗通知書一份在卷
    可佐（參本院卷第三八頁）；又被告前因施用毒品案件，經臺灣嘉義地方法院兩
    次裁定送觀察、勒戒後，第一次無繼續施用毒品之傾向，而由臺灣嘉義地方法院
    檢察署檢察官於八十八年十月二十五日以八十八年度觀執緝字第三五號、八十八
    年度毒偵緝字第六號、八十八年度毒偵字第二八六號、第三八一號不起訴處分確
    定，第二次有繼續施用毒品之傾向，經臺灣嘉義地方法院裁定令入戒治處所施以
    強制戒治，並以九十年度訴字第三八九號判處應執行刑為有期徒刑二年三月，甲
    ○○不服提起上訴，迄九十一年三月二十八日經最高法院駁回上訴而告確定乙情
    ，有該些案件之不起訴處分書一份、判決書三份在卷可考（參偵卷第二十～第三
    十頁）。被告於五年內再犯毒品危害防制條例第十條之罪，事證已臻明確，犯行
    應堪認定。
二、按毒品危害防制條例已於九十二年七月九日修正公布，並自九十三年一月九日生
    效施行，而其第十條第二項之規定，修正前後完全相同，故無新舊法比較問題。
    核被告所為，係犯毒品危害防制條例第十條第二項之施用第二級毒品罪；其因施
    用安非他命而持有第二級毒品之行為，為施用第二級毒品行為所吸收，不另論罪
    ；又被告於八十六年間，曾因非法吸用麻醉藥品罪及轉讓禁藥罪，經臺灣嘉義地
    方法院分別判處有期徒刑十月、六月，定應執行刑為有期徒刑一年二月確定，並
    於八十七年十二月二十四日執行完畢，此有臺灣臺中地方法院檢察署刑案資料查
    註紀錄表及臺灣高等法院被告全國前案紀錄表各一份在卷可參，其於受有期徒刑
    之執行完畢後，五年以內再犯本件有期徒刑以上之罪，為累犯，應依刑法第四十
    七條規定加重其刑。爰審酌被告犯後坦認所為、態度良好、所為並未積極侵害他
    人權益，惟一再吸毒悔意不堅等一切情狀，量處如主文所示之刑，並諭知易科罰
    金之折算標準。扣案之安非他命（驗餘總淨重三一‧六一公克），依毒品危害防
    制條例第十八條第一項前段規定，應併予宣告沒收銷燬之，小鏟一支、酒精燈一
    個，係被告所有供本犯行所用之物，此經被告陳明在卷，依刑法第三十八條第一
    項第二款規定，亦併為沒收之宣告。另起訴書雖載本件尚扣得海洛因殘渣○‧二
    公克、使用海洛因之小鏟一支、海洛因注射器三支、酒精棉花一包、供注射器加
    水瓶罐一個等物，亦請一併宣告沒收，惟該些扣案物顯與本件被告施用安非他命
    之行為無關，被告且稱均非屬其所有在卷（參本院卷第五四頁審判筆錄），是以
    依法均非能於本案併予宣告沒收，附此敘明。
據上論斷，應依刑事訴訟法第二百七十三條之一第一項、第二百九十九條第一項前段
，毒品危害防制條例第十條第二項、第十八條第一項前段、第二十三條第二項、第三
十五條第一項第三款，刑法第十一條前段、第四十一條第一項前段、第四十七條、第
三十八條第一項第二款，罰金罰鍰提高標準條例第二條，判決如主文。
中      華      民      國    九十三    年      二      月      十      日
                                        法  官    李  秋  娟
右正本證明與原本無異。
如不服本判決，應於判決送達後十日內向本院提出上訴狀，上訴於臺灣高等法院臺中
分院( 須附繕本 )。
                                        書記官
中      華      民      國    九十三    年      二      月      十      日
附錄論罪科刑法條
毒品危害防制條例第十條：
施用第一級毒品者，處六個月以上五年以下有期徒刑。
施用第二級毒品者，處三年以下有期徒刑。
